【裁判字號】    99,上訴,2693
【裁判日期】    990930
【裁判案由】    違反槍砲彈藥刀械管制條例等
【裁判全文】
臺灣高等法院刑事判決                99年度上訴字第2693號
上  訴  人
即  被  告  乙○○
選任辯護人  廖德澆律師
上列上訴人即被告因違反槍砲彈藥刀械管制條例等案件，不服臺
灣桃園地方法院99年度訴字第91號，中華民國99年5月4日第一審
判決（起訴案號：臺灣桃園地方法院檢察署98年度偵字第28378
號），提起上訴，本院判決如下：
    主  文
原判決關於共同意圖營利以媒介使未滿十八歲之人為性交易部分
暨定應執行刑部分均撤銷。
乙○○共同意圖營利，媒介使未滿十八歲之人為性交易，處有期
徒刑年壹月。
其餘上訴駁回。
乙○○上開撤銷改判與上訴駁回部分，應執行有期徒刑陸年拾月
。
    事  實                                                                
一、乙○○（綽號「小高哥」或「高哥」）於民國97年9 月間某
    日，透過Ａ女（81年11月22日生，警製代號3450A-98015 號
    ，真實姓名年籍詳卷，下稱Ａ女））之乾哥「小龍」之介紹
    而結識Ａ女，其明知Ａ女為未滿18歲之女子，竟基於意圖營
    利而引誘、媒介使未滿18歲之Ａ女為性交易之犯意，於Ａ女
    向其央求介紹工作之際，以Ａ女未滿18歲無法找到一般工作
    ，而性交易係陪同男客至汽車旅館，替男客洗澡、口交，並
    從事性交行為直至男客射精為止，工作輕鬆、好賺、高薪為
    由，使原無欲與他人為性交易之Ａ女萌生從事性交易之意。
    嗣乙○○遂於97年9 月間某日起，安排Ａ女先後居住於桃園
    縣桃園市○○○路51號9樓201室（起訴書誤載為212室應予
    更正）及桃園縣桃園市○○路「冠倫大國」社區之套房，乙
    ○○將Ａ女介紹與綽號「機車」之丙○○轉由黃瑞濱（丙○
    ○、黃瑞濱經臺灣桃園地方法院另案審理中）經營之應召業
    旗下從事性交易，而與丙○○、黃瑞濱及綽號「龍貓」之不
    詳姓名成年男子共同基於意圖營利而媒介使未滿18歲之Ａ女
    為性交易之犯意聯絡，於97年9月間某日起至97年10月初某
    日止，由黃瑞濱、丙○○等人負責招攬不特定之男客，俟丙
    ○○與男客談妥交易價碼、時間、地點後，即由丙○○或綽
    號「龍貓」成年男子駕駛自用小客車搭載Ａ女而媒介其前往
    約定地點從事性交易，Ａ女從事性交易之時段為每日晚間11
    時至翌日凌晨5時，平均每日從事性交易之次數為2至3次，
    性交易地點包括「舒活汽車旅館」、「碧雲天汽車旅館」、
    「約客汽車旅館」、「秘密花園汽車旅館」等桃園地區之汽
    車旅館，每次性交易之代價為新台幣（下同）3,000元至3,5
    00元，交易完畢後由Ａ女收取男客所支付之報酬並將款項交
    付與當次載送其前往性交易地點之人，再由丙○○轉交黃瑞
    濱，丙○○每週向老闆黃瑞濱回報並拆帳，支付予黃瑞濱後
    ，餘款由丙○○與乙○○依約拆帳後，由乙○○將餘款交付
    與Ａ女，Ａ女僅實領1,500元至1,800元，使乙○○與丙○○
    、黃瑞濱等人謀得利益。期間乙○○並曾於97年9月間某日
    ，經丙○○媒介不詳男客後，駕駛自用小客車搭載Ａ女前往
    位於桃園縣蘆竹鄉南崁之「秘密花園」汽車旅館為性交易1
    次。前二、三星期，Ａ女性交易之報酬嗣經丙○○轉交予乙
    ○○，乙○○再給予Ａ女，嗣後Ａ女因乙○○積欠款項未付
    ，即直接與丙○○結算領取。嗣經某知悉上情之少女張○婷
    向桃園縣政府龍潭分局檢舉，始悉上情。
二、乙○○明知可發射子彈具有殺傷力之改造手槍及具殺傷力之
    子彈，均係槍砲彈藥刀械管制條例所列管之違禁物，非經主
    管機關許可，不得受託寄藏而持有；大麻係經公告列為毒品
    危害防制條例第2條第2項第2款之第二級毒品，未經許可不
    得擅自持有；甲基安非他命係經公告列為毒品危害防制條例
    第2條第2項第2款之第二級毒品，亦為藥事法所規定之禁藥
    ，未經許可不得擅自受託寄藏而持有，詎於97年年初某日，
    由某真實姓名年籍不詳綽號「孩子忠」之成年男子將如附表
    一、附表二、附表三所示之物分別放置於黑色及綠色旅行箱
    內，並將該旅行箱2只攜往乙○○位於桃園縣桃園市○○路○
    段202號6樓之租屋處，向乙○○表示其因違反毒品危害防制
    條例案件遭受通緝而需潛逃大陸，而欲將如附表一、附表二
    、附表三所示之物交與乙○○代為保管，乙○○即令「孩子
    忠」將上開旅行箱2只打開供其檢視，經乙○○確認上開2只
    旅行箱內分別藏放有具有殺傷力之手槍、子彈、第二級毒品
    大麻及兼具禁藥性質之甲基安非他命等違禁物後，竟即基於
    未經許可寄藏具殺傷力之改造手槍及子彈、持有第二級毒品
    、寄藏禁藥之犯意，應「孩子忠」所託，受寄藏放而持有如
    附表一、附表二、附表三所示之物，其後乙○○於98年9月
    某日將其位於桃園縣桃園市○○路○段202號6樓之租屋處退
    租，即將如附表一、附表二、附表三所示之物攜往桃園縣桃
    園市○○○街299巷2弄19號租屋現址續予寄藏而持有。嗣於
    98年12月10日上午10時許，為警持搜索票前往桃園縣桃園市
    ○○○街299巷2弄19號搜索而查獲，並扣得如附表一、附表
    二、附表三所示之物，而悉上情。
三、桃園縣政府警察局龍潭分局報告臺灣桃園地方法院檢察署檢
    察官偵查起訴。
    理  由                                                                
壹、程序部分：
一、按被告以外之人於審判外之言詞或書面陳述，除法律有規定
    者外，不得作為證據；被告以外之人於審判外向法官所為之
    陳述，得為證據。被告以外之人於偵查中向檢察官所為之陳
    述，除顯有不可信之情況者外，得為證據；被告以外之人於
    檢察事務官、司法警察官或司法警察調查中所為之陳述，與
    審判中不符時，其先前之陳述具有較可信之特別情況，且為
    證明犯罪事實存否所必要者，得為證據，刑事訴訟法第159
    條第1項、第159條之1、第159條之2分別定有明文。又刑事
    訴訟法第159條之2所謂「具有較可信之特別情況」，應依陳
    述人於陳述時之「外部情況」是否具有可信性決定之，所謂
    「外部情況」係指就詢問有無出於不正方法、陳述是否出於
    非任意性、有無違反法定障礙事由期間不得詢問及禁止夜間
    詢問之規定、詢問時是否踐行應先告知義務、警詢筆錄所載
    與錄音或錄影內容是否相符等情，且必須依據陳述人之觀察
    、記憶、表達是否正確、陳述人有無虛偽陳述之動機，及對
    照同一待證事項之其他經過詰問證人之證述是否相同，有無
    矛盾之處而加以綜合決定（最高法院94年度臺上字第1653號
    判決意旨參照）。經查：
(一)證人Ａ女於98年10月14日、98年12月18日檢察官訊問時；證
    人Ｂ女於98年12月18日檢察官訊問時，分別經具結後所為之
    證述，其性質雖屬均傳聞證據，惟本院審酌證人Ａ女自稱係
    受被告乙○○引誘、媒介而從事性交易之人；證人Ｂ女自稱
    與證人Ａ女同居，並曾目睹被告乙○○搭載Ａ女前往指定地
    點從事性交易，依渠等證詞內容乃分別經歷本件犯行之全部
    或一部，是渠等證詞對認定犯罪事實之存否有其必要性，且
    上開證人於檢察官偵查中，均經檢察官分別諭知證人有具結
    之義務及偽證之處罰並命朗讀結文具結擔保其證言之真實性
    後，以證人身分，於檢察官面前完整、連續陳述其親身經歷
    ，且查無違法取證之瑕疵存在，應無顯不可信之情形，依刑
    事訴訟法第159條之1第2項之規定，自得為證據。
(二)按被告以外之人於偵查中向檢察官所為之陳述，除顯有不可
    信之情況者外，得為證據；又證人應命具結。但有下列情形
    之一者，不得令其具結：一、未滿16歲者。二、因精神障礙
    ，不解具結意義及效果者，刑事訴訟法第159條之1第2項、
    第186條第1項分別定有明文。證人Ａ女於偵查中向檢察官所
    為之陳述，雖屬審判外之陳述，惟現階段刑事訴訟法規定檢
    察官代表國家偵查犯罪、實施公訴，依法其有訊問被告、證
    人及鑑定人之權，證人、鑑定人且須具結，而實務運作時，
    檢察官偵查中向被告以外之人所取得之陳述，原則上均能遵
    守法律規定，不致違法取供，其可信度極高，是以，刑事訴
    訟法於92年2月6日修正時，即為兼顧理論與實務，以該法第
    159條之1第2項規定，除顯有不可信之情況者外，得為證據
    （刑事訴訟法第159條之1立法理由參照）。查Ｂ女係82年10
    月27日出生，有真實姓名年籍對照表在卷可稽，足認其於98
    年10月14日偵查中未滿16歲，依法本不得命之具結，另本院
    審酌證人Ｂ女自稱目睹被告乙○○搭載Ａ女前往約定地點從
    事性交易，依其陳述乃親身經歷本件犯行之部分經過，其證
    詞對認定犯罪事實之存否有其必要性，且Ｂ女於檢察官偵查
    中，以證人身分，於檢察官面前完整、連續陳述其親身經歷
    ，且查無違法取證之瑕疵存在，應無顯不可信之情形，是Ｂ
    女於偵查中所為證述，依刑事訴訟法第159條之1第2項之規
    定，自得為證據。
(三)至證人Ａ女、Ｂ女於警詢中所為證述，均屬傳聞證據，而經
    被告之選任辯護人於本院準備程序中否認其證據能力。惟查
    ，原審審理中業已傳喚Ａ女、Ｂ女到庭以證人身分具結供述
    ，並准許被告對該證人當庭及先前陳述進行詰問，有原審審
    判筆錄在卷可考。即已賦予被告對於證人Ａ女、Ｂ女對質詰
    問機會，參諸刑事訴訟法159 條規定之立法意旨原即在保障
    被告之對質詰問權以觀，證人Ａ女、Ｂ女於審判外之警詢中
    所為之證述既已經被告於原審審理中經交互詰問予以核實，
    則上開證人於審判外陳述與審判中之證述意旨相符之部分，
    其屬傳聞證據之瑕疵，應已治癒，業可認非仍屬傳聞，而已
    無依該條規定排除之必要。至證人Ａ女於警詢中所為證述與
    原審審理中之陳述意旨不符部分，因如後述之理由，認不具
    較可信之特別情況，因認不得為證據。惟按「被告以外之人
    於審判外之言詞或書面陳述，雖不得以之直接作為認定犯罪
    事實與否之證據，但參酌現行刑事訴訟法第166條之1第2項
    、第3項第6款，第166條之2之規定及行反詰問時，容許以陳
    述人先前不一致之陳述作為彈劾證據之法理，非不得以之作
    為彈劾證據，用來爭執被告、證人、鑑定人陳述之證明力」
    （最高法院著有94年度臺上字第6881號判決可資參照）。是
    證人Ａ女於警詢中所為之陳述，固不得直接作為認定被告乙
    ○○犯罪事實存否之證據，惟應容許以之作為彈劾證據，用
    以爭執證人先後不一致之陳述之證明力。
二、按被告以外之人於審判外之言詞或書面陳述，除法律有規定
    者外，不得作為證據；被告以外之人於審判外向法官所為之
    陳述，得為證據；被告以外之人於偵查中向檢察官所為之陳
    述，除顯有不可信之情況者外，得為證據；被告以外之人於
    審判外之陳述，雖不符刑事訴訟法第159條之1至第159條之4
    之規定，而經當事人於審判程序同意作為證據，法院審酌該
    言詞陳述或書面陳述作成時之情況，認為適當者，亦得為證
    據。當事人、代理人或辯護人於法院調查證據時，知有第15
    9條第1項不得為證據之情形，而未於言詞辯論終結前聲明異
    議者，視為有前項之同意，刑事訴訟法第159條第1項、第15
    9條之1、第159條之5分別定有明文。本判決下列所引用之證
    據資料，均經依法踐行調查證據程序，亦查無違反法定程序
    取得之情形，當事人於本院言詞辯論終結前亦未聲明異議，
    本院審酌證據資料製作時之情況，均無違法不當及證明力明
    顯過低之瑕疵，亦查無依法應排除其證據能力之情形，認以
    之作為證據應屬適當，皆有證據能力。
貳、實體部分：
一、訊據被告乙○○矢口否認有意圖營利，媒介使未滿十八歲之
    人為性交易之犯行，於警詢、偵查、原審及本院審理中均辯
    稱：Ａ女曾經要求伊幫她找工作，伊便將Ａ女介紹給「機車
    」，所以Ａ女的確是伊介紹給「機車」的，但「機車」要介
    紹Ａ女做什麼工作，是「機車」與Ａ女兩個人自己去談，伊
    並沒有介入；而伊搭載Ａ女前往「秘密花園」汽車旅館那一
    次，是「機車」剛好打電話給Ａ女，叫Ａ女去接客，伊剛好
    在Ａ女旁邊，「機車」就叫Ａ女把電話給伊聽，伊就幫忙載
    Ａ女過去，伊載Ａ女到「秘密花園」汽車旅館就知道她是要
    做什麼，但Ａ女所說的其他地方伊都沒有載過，因為伊只是
    介紹人，也承認伊有賺，載一個有200元的小費給伊，但伊
    只拿了1次，第2次伊就不想再拿了，伊說「你們的事自己去
    處理，跟伊沒關係，不要扯到伊」；而Ａ女在「機車」那邊
    從事性交易的錢伊也沒有收，2萬5千元是「機車」沒有給Ａ
    女，卻全部推給伊，變成Ａ女就把「機車」的部分全都推到
    伊身上，「機車」有拿錢要給伊，但伊認為不想賺此錢，故
    以該款當場請「機車」吃飯云云。惟查：
(一)上揭犯罪事實，業據證人Ａ女（即綽號「牛奶」之女子）於
    於98年10月14日檢察官訊問時具結證稱：97年伊透過伊乾哥
    「小龍」跟「小高哥」（即被告乙○○）認識，伊當時叫「
    小龍」介紹工作給伊，後來是「小高哥」跟伊聯繫，「小高
    哥」的電話是0000000000號；『小高哥』讓伊住在桃園市○
    ○○路51號9樓201室房，他說伊未滿18歲，工作不好找，就
    介紹伊從事性交易，就是陪男生去汽車旅館，幫男生洗澡，
    然後聊天並幫男生口交及從事性行為，他說工作輕鬆、錢又
    多，伊就自願去做；伊做幾天之後，「小高哥」把伊介紹給
    綽號「機車」之人帶，伊每次性交易的時間為50分鐘，價格
    是3,000元到3,500元，價格是「小高哥」跟客人決定的，伊
    拿到1,500元，其他錢被他們拿走，性交易的地點都是在桃
    園的汽車旅館，那時伊上班是從晚上11點到隔天凌晨5點，
    錢是客人給伊之後伊交給車伕；「機車」跟「高哥」都有媒
    介男客，載伊去性交易地點的人有「機車」跟「龍貓」，「
    高哥」、「機車」、「龍貓」都知道伊未滿16歲，伊有告訴
    他們，98年7月中旬某天晚上9時許，伊有撥打「小高哥」的
    電話0000000000號，要跟他拿伊之前沒拿到的性交易的錢，
    「小高哥」說不方便，就把電話掛掉了等語甚詳（98年度偵
    字第28378號卷一第55至58頁）；於98年12月18日檢察官訊
    問時具結證稱：「小高哥」就是被告乙○○，「小高哥」在
    97 年9月間有以性交易好賺、輕鬆、高薪等理由來引誘伊從
    事性交易，被告知道伊當時未滿16歲，後來被告有親自帶伊
    去找房子，伊在從事性交易的期間有住過兩個地方，一間是
    在桃園市○○○路51號9樓201室，被告認識一位叫「小寶」
    的男子，就要伊過去住，伊要付房租；另外一間是在桃園市
    ○○路冠倫大國社區，被告認識一位叫『雪兒』的女子，就
    叫伊過去住，伊也要付房租；被告每天都載伊到桃園各地給
    雞頭看，雞頭說如果有客人，就會打電話給被告，被告有一
    次在97年9月間親自載伊到桃園縣蘆竹鄉南崁的「秘密花園
    」汽車旅館與客人從事性交易，此次與客人性交易成功，後
    來被告也有載伊去找「機車」，就將伊放在「機車」那裡，
    就變成「機車」及「龍貓」載伊到各地性交易；被告後來將
    伊交給「機車」，「機車」告訴伊他們有約定，伊賺來的錢
    ，「機車」會拿給被告，再由被告拿給伊，伊與被告結算，
    被告與「機車」是合作來媒介伊性交易，但後來被告都沒有
    把伊性交易的錢給伊，所以在97年10月以後，「機車」就偷
    偷跟被告說伊沒有做性交易，後來伊做性交易的錢，「機車
    」就私底下給伊，因為「機車」看不下去被告這樣做；伊在
    被告處和在「機車」處從事性交易的價格都是3,000元到3,5
    00元，伊拿1,500元，剩下由他們去分，工作時間是晚上11
    點到隔日凌晨5點，伊從97年9月做到97年10月底，從事性交
    易的次數1天平均至少有3次；被告說他沒有幫伊介紹性交易
    ，又說與「機車」不熟，是「機車」欠伊錢，這不可能，被
    告以前就告訴過伊，如果被抓，不要供出他，他會給伊錢，
    他都騙伊，而且伊後來打電話向他要性交易的錢，他回稱不
    方便，所以他應該是有承認欠伊錢，只是回答不方便來搪塞
    伊等語甚明（98年度偵字第28378號卷二第62至68頁）；復
    於原審審理中證稱：伊認識被告乙○○，他的綽號是「高哥
    」，伊是先認識另一個哥哥，另一個哥哥再介紹「高哥」給
    伊認識，伊有向「高哥」說要找工作，但他說伊未滿18歲，
    所以沒有辦法找到工作，之後「高哥」有幫伊介紹陪客人到
    汽車旅館發生關係的工作，就是伊於警詢中所說做「Ｓ妹」
    ，陪男客人到汽車賓館幫男客洗澡，再幫男客吹喇叭，然後
    從事性行為直到客人射精為止；在「高哥」還沒有幫伊介紹
    工作之前，伊本身沒有想做性交易，伊原本打算做檳榔攤，
    是被告跟伊說性交易比較好賺，伊才答應做「Ｓ妹」；「高
    哥」要幫伊介紹這個工作的時候，他說會找地方給伊住，伊
    所居住位於桃園市○○○路51號9樓201室套房是『高哥』所
    承租，那時還有跟另一名綽號「小寶」的哥哥一起住，房租
    是分租，「金莎」是後來才近來住，伊工作的時間是從97年
    9月開始到97年10月底，客人來源是由「高哥」他們負責，
    每次性交易代價3,000元到3,500元，伊實拿1,500元，其他
    都是先交給「高哥」他們，再每星期結算一次，「高哥」曾
    經幫伊聯絡過男客，伊在「高哥」那邊工作的時候，就是「
    高哥」負責載伊到性交易的地點，這段期間「高哥」大概載
    過伊4、5次，97年9月間某日，「高哥」曾經載伊到桃園縣
    蘆竹鄉南崁「秘密花園」汽車旅館去從事1次性交易，再把
    伊載回來，這次是「高哥」載伊去的，「高哥」也有介紹伊
    給「機車」認識，如果「機車」那邊有客人的話，順便可以
    pass過來；伊在「高哥」那邊工作只有拿到1萬元，因為「
    高哥」有從中抽取，所以其他的伊都沒有拿到，「高哥」後
    來把伊交給「機車」，伊就在「機車」那邊開始工作，伊在
    「機車」那邊上班的時候，就是「機車」負責找客人，由「
    機車」和「龍貓」負責載送伊去性交易的地點，是「機車」
    叫「龍貓」載伊去的，伊收到的性交易代價要交給當次載伊
    去的車伕，所以有時候交給「機車」，有時候交給「龍貓」
    ；因為伊是「高哥」介紹給「機車」的，所以伊在「機車」
    那邊有做到客人的話，「高哥」也會分到錢；「機車」有告
    訴伊他會把伊的薪水交給「高哥」，再由「高哥」發給伊，
    但因為「高哥」都沒把錢給伊，欠了2萬5千元，伊就告訴「
    機車」說伊拿不到錢，「機車」就騙「高哥」說伊都沒有做
    到客人，然後再私下偷偷把錢給伊，伊當天做多少，「機車
    」就給伊多少，97年9月間到97年10月這段期間，「高哥」
    或「機車」等人有載過伊到桃園市幾乎全部的汽車旅館等語
    明確（原審卷第58頁反面至69頁）；再於本院審理時證稱：
    是由「小龍」介紹伊給被告認識，被告再介紹伊給「機車」
    ，在「機車」那邊從事性交易一次可分2,000元上下，前二
    、三星期都是由被告轉交給伊，被告有欠伊性交易的錢，約
    2萬多元；伊於偵查時所述錢是被告與客人決定，伊可拿到
    1,500元確係屬實，後來沒有透過被告，直接跟機車拿錢；
    住在桃園市○○路跟中山東路的住處，是以被告名義去租，
    由伊自己付錢，被告載伊去桃園南崁秘密花園從事性交易一
    次，錢是由伊先拿給被告，再轉交給老闆；被告應該知道伊
    未滿18歲，於97年9月間伊有在讀夜間部等語（本院卷第100
    至101頁反面），證人Ａ女於檢察官訊問時以迄本院審理中
    ，分別經告以偽證罪之刑責後，具結證述如上，所證情節復
    與其於警詢時證稱：伊與綽號「金莎」共同居住於桃園市○
    ○○路51號9樓201室，是綽號「小高哥」之男子幫我們找的
    房子，每月租金7,000元，由伊與「金莎」分攤支付；「小
    高哥」經伊指認照片，就是被告乙○○，「小高哥」看伊沒
    有工作，就說要幫伊介紹當「Ｓ妹」，就是陪男生到汽車賓
    館內，先幫男客洗澡，再幫男客吹喇叭（口交），然後從事
    性行為直到客人射精為止，伊一聽，原本不願意，可是「小
    高哥」一直慫恿伊，說伊未滿18歲，在外面找不到工作，而
    這份工作很輕鬆、很好賺，可以賺很多錢；最後伊在「小高
    哥」的引誘之下才答應，每次與客人性交易時間為50分鐘，
    交易金額為3,000元至5,000元不等，伊才拿1,500元，其他
    都要交給「小高哥」他們；男客都是「小高哥」他們負責聯
    絡媒介，他們與男客約定地點後，再以自小客車載送伊前往
    接客，剛開始都是「小高哥」負責載送，後來又有綽號「龍
    貓」與「機車」等男子也會載送，「龍貓」與「機車」是伊
    跟著「小高哥」一段時間之後才認識的，他們載送伊去從事
    性交易的地點大多是在桃園的汽車旅館，伊記得有「舒活汽
    車旅館」、「碧雲天汽車旅館」、「約客汽車旅館」；從97
    年9月開始「小高哥」介紹伊與男客從事性交易，時間是從
    晚上11時至隔日清晨5時，每日接客量約2至3位男客人，但
    到97年10月底伊就沒有再從事性交易，從97年9月到10月底
    這段時間伊大概賺7、8萬元，之前從事性交易期間，「小高
    哥」尚積欠伊性交易應得之金錢2萬5千元，伊於98年7月中
    旬某天晚上9時許，因急需用錢撥打電話給「小高哥」，「
    小高哥」的電話是0000000000號，伊請他先將2萬5千元還伊
    ，但「小高哥」只說他不方便，然後就把電話掛掉等語（98
    年度偵字第28378號卷一第14至16頁）大致相符；又Ａ女為8
    1年11月22日生，此有Ａ女之性侵害案件專用代號與真實姓
    名對照表1份在卷足參，是Ａ女於本件案發期間即97年9月間
    某日起至97年10月底某日止，尚屬未滿18歲之少女，堪以認
    定。
(二)又證人即綽號「機車」之丙○○於本院審理時結證稱：伊認
    識綽號「牛奶」的Ａ女，係經由被告介紹認識，被告請伊幫
    「牛奶」介紹八大行業工作，伊當時從事賣衣服、傳播及兼
    差當Ｓ（即性交易）的司機，幕後老闆是濱哥，他有授權伊
    去找小姐，而「牛奶」是被告介紹在伊那裡從事性交易工作
    ，伊有問老闆是否認識被告，要回報給老闆，看要不要收「
    牛奶」，報酬差不多在2,000元上下，小姐收錢交給伊，一
    星期結算一次，帳款老闆是交代交由伊轉交給被告，再交給
    「牛奶」，伊的帳是每天回報給老闆；被告只收過伊轉交2
    次的錢，大約1萬多元，地點在桃園市○○路咖啡廳，另外2
    次直接交給「牛奶」，1萬多元、5千多元，「牛奶」在讀書
    ，伊印象中沒有做幾次，「牛奶」工作時，老闆聯絡伊，由
    伊聯絡「牛奶」並接送，另外還有一名綽號「龍貓」的司機
    ；被告剛開始有一次在南崁，伊聯絡「牛奶」並問在什麼地
    方，當時她跟被告在一起，伊請她把電話交給被告，伊就請
    被告把她載過去一家叫秘密花園的飯店，當天交易的錢係小
    姐收，再交給伊，伊交給老闆；小姐每天賺的錢交給伊或「
    龍貓」，再交給老闆，一星期再結算，伊不知老闆有無欠「
    牛奶」錢，她做不久，有可能有，錢是老闆交代伊轉交被告
    給「牛奶」，共2次，另外有2次是她私下告訴伊要錢，伊就
    直接拿給她，後來就直接算給「牛奶」，日算給她，10月以
    後即無再跟她接觸，她只來1個多月，老闆亦有到案，即黃
    瑞濱；請被告轉1萬多元，是指每次1萬多元，從被告轉為由
    「牛奶」自己收，大概是二、三個星期後，約10月初，她應
    該知道她的行情是一次2,000元，老闆黃瑞濱有跟她說她一
    次分2,000元等語（本院卷第95至99頁反面），核與證人Ａ
    女上揭所述亦為相符，益徵證人Ａ女指訴由被告引誘、媒介
    其為性交易乙情尚非虛構，勘以採信。
(三)職此，被告乙○○係Ａ女之乾哥「小龍」所介紹認識，2 人
    之間彼此熟悉且素無怨隙，Ａ女並曾請託被告為其代尋工作
    ，嗣被告並曾為Ａ女尋覓住處以安頓其生活，堪認被告乙○
    ○與證人Ａ女之間互動尚屬和睦，此據證人Ａ女陳明在卷，
    是證人Ａ女核無甘冒偽證罪之風險而杜撰其係由被告乙○○
    以上述方式之引誘、媒介其為性交易，並從中獲利之虛情，
    僅為恣意誣攀互動和諧且無怨仇之被告乙○○之動機及必要
    。況證人Ａ女於檢察官訊問時及原審審理中，均就被告乙○
    ○並無檢察官起訴書所指引誘、媒介綽號「金莎」之Ｂ女為
    性交易一節證述明確，並於原審審理中證稱其警詢筆錄內容
    記載其指稱被告乙○○曾引誘、媒介Ｂ女為性交易云云，係
    員警就其所證述之情節有所誤解所為之錯誤記載一情甚詳，
    而極力為被告乙○○洗刷此部分冤屈，是堪認證人Ａ女並無
    圖使被告乙○○蒙受不白之冤之意欲，是倘被告乙○○確未
    曾引誘、媒介Ａ女為性交易，殊難認證人Ａ女有何蓄意杜撰
    上開不實虛情以構陷被告乙○○之理由。且證人丙○○亦證
    稱曾數次將被告乙○○應分得之款項交付被告，被告亦自承
    收受部分拆帳款項，當場以該款支付與丙○○吃飯之帳款。
    則被告確有共同營利以媒介使未滿十八歲之人為性交易之事
    實，應可認定。至證人Ａ女固於警詢中一度證稱其從事性交
    易之代價為每次3,000元至5,000元不等云云，惟查，證人Ａ
    女於檢察官訊問時以迄原審審理中，均迭次證稱其每次性交
    易之代價為3,000元到3,500元等語明確，況倘證人Ａ女每次
    性交易之代價最高曾達5,000元，則其亦實無自貶身價而降
    低本身性交易價碼之必要，是堪認Ａ女於警詢中所證每次性
    交易之代價最高曾達5,000元一節，當屬錯誤，自應以其嗣
    於檢察官訊問時及原審審理中所證之性交易代價，始與實情
    相符。
(四)至被告乙○○固以前詞置辯，惟查，證人Ａ女於警詢以迄原
    審審理中，均就其係經綽號「機車」之丙○○引誘、媒介而
    從事性交易一節證述明確，堪認Ａ女核無替丙○○掩飾其引
    誘、媒介未滿18歲之女子為性交易犯行之意，是Ａ女自無將
    丙○○所為引誘、媒介其從事性交易之事實經過蓄意推稱為
    被告乙○○所為之必要。再者，證人Ａ女原係經由其乾哥「
    小龍」之介紹而認識被告乙○○，是兩人並非互不相識，而
    證人丙○○亦於本院審理中證稱係經被告乙○○媒介使Ａ女
    從事性交易之事實，事後其將應支付予被告及Ａ女之款項，
    交付予被告，由被告轉交Ａ女等情明確，被告亦自承收受部
    分拆帳款項，當場以該款支付與丙○○吃飯之帳款。且證人
    Ａ女證稱其撥打電話向被告乙○○索討被告積欠未付之性交
    易報酬之際，被告乙○○係答稱「不方便」，而非主張其未
    曾收取Ａ女之性交易價款，於本院審理中並證稱：被告所欠
    之款項，其認為算了，到此為止，伊不會計較這麼多，自己
    過好自己的生活就好等語（見本院99年9月16日審判筆錄）
    ，應可認被告乙○○尚有藉收取Ａ女性交易之款項，而未全
    額支付之事實，綜上所述，被告乙○○前開所辯，顯均與常
    情相違，堪認均屬臨訟杜撰卸責之詞，洵無足採。
二、上揭事實欄二之事實，業據被告乙○○於警詢以迄本院審理
    中坦承不諱，復有如附表一、附表二、附表三所示槍枝、子
    彈、毒品扣案足憑，另有桃園縣政府警察局槍枝初步檢視報
    告表暨初步檢視照片、桃園縣政府警察局龍潭分局刑案現場
    蒐證相片在卷足稽。又被告乙○○為警於前述時間、地點查
    扣之槍彈，經送內政部警政署刑事警察局鑑驗結果，認附表
    一編號一所示槍枝1枝係仿BERETTA廠92FS型半自動手槍製造
    之槍枝，車通金屬槍管內阻鐵而成之改造手槍（含彈匣1個
    ，槍枝管制編號：0000000000號），擊發功能正常，可供擊
    發適用子彈使用，認具殺傷力；附表一編號二所示槍枝1枝
    係仿仿GLOCK廠27型半自動手槍製造之槍枝，換裝土造金屬
    槍管而成之改造手槍（含彈匣1個，槍枝管制編號：0000000
    000號），擊發功能正常，可供擊發適用子彈使用，認具殺
    傷力。附表二編號一所示子彈1顆，金屬彈殼組合直徑7.6mm
    金屬彈頭而成之非制式子彈，經試射，可擊發，認具殺傷力
    （採樣之子彈1顆業經試射用罄）；附表二編號二所示子彈1
    顆，金屬彈殼組合直徑8.0 mm金屬彈頭而成之非制式子彈，
    經試射，可擊發，認具殺傷力（採樣之子彈1顆業經試射用
    罄），此有內政部警政署刑事警察局98年12月24日刑鑑字第
    0980173234號鑑驗書附卷可按（98年度偵字第28378 號卷二
    第112至113頁反面）。另被告乙○○為警於前述時間、地點
    查扣之顆粒1包（淨重7.4888公克，取樣0.0198公克鑑析用
    罄，驗餘淨重7.4690公克），經送憲兵司令部刑事鑑識中心
    鑑驗結果，確含第二級毒品甲基安非他命成分，此有憲兵司
    令部刑事鑑識中心99年1月6日憲直刑鑑字第0990000023號鑑
    定書1紙附卷可稽（98年度偵字第28378號卷二第110頁）；
    查扣之煙草1包（淨重1.81公克，驗餘淨重1.78公克，空包
    裝重0.65公克），經送法務部調查局濫用藥物實驗室鑑驗結
    果，確含第二級毒品大麻成分，有法務部調查局濫用藥物實
    驗室99年1月14日調科壹字第09923001430號鑑定書1紙在卷
    可參（98年度偵字第28378號卷二第第118頁）。是被告乙○
    ○於事實欄二所示時、地，自友人「孩子忠」處受寄藏放而
    持有之如附表一、附表二、附表三所示之物，各係為具有殺
    傷力之手槍、子彈、第二級毒品大麻及兼具禁藥性質之甲基
    安非他命等違禁物無訛。足認被告乙○○前揭任意性自白核
    與事實相符，堪以採信。
三、綜上所述，本件事證明確，被告乙○○犯行洵堪認定，應予
    依法論罪科刑。
四、論罪科刑：
(一)按兒童及少年性交易防制條例第2條規定，本條例所稱之性
    交易，指有對價之性交或猥褻行為；次按兒童及少年性交易
    防制條例第23條第2項之意圖營利引誘、容留、媒介、協助
    、或以他法，使未滿18歲之人為性交易罪，為刑法第231條
    、第233條之罪之特別規定，兒童及少年性交易防制條例第5
    條亦規定明確，自應優先適用。是核被告乙○○於事實欄一
    所為，係違反兒童及少年性交易防制條例第23條第2項意圖
    營利而媒介，使未滿18歲之人為性交易罪。又按所謂引誘行
    為，係指原無與人性交易之意，因犯人之勸導誘惑始決意為
    之，而媒介性交易既係居間介紹原有與他人性交易之意思，
    但無對象之男女，經由第三人之介紹之謂，二者在本質上並
    不完全相同，如先為引誘而後媒介，則引誘之前階即低度行
    為應為媒介之後階即高度行為所吸收，不另論罪。次按刑事
    法若干犯罪行為態樣，本質上原具有反覆、延續實行之特徵
    ，立法時乃予特別歸類，定為犯罪構成要件之行為要素，此
    在學理上則稱為「集合犯」，凡職業性、營業性或收集性等
    具有重複特質之犯罪，例如經營、從事業務、收集、販賣、
    製造、散布等行為，均屬之，是故，如行為人係基於概括犯
    意，在密切接近之一定時、地，多次反覆實行相同之犯罪行
    為，倘依社會通念，於客觀上認為符合一個反覆、延續性之
    行為觀念者，於刑法評價上，即應僅成立一罪（最高法院95
    年度臺上字第4686號判決參照）。而本案妨害性自主罪之媒
    介行為，單自文義而言，雖可狹義的解為行為人各次媒介性
    交易之行為，然本件被告乙○○與丙○○、黃瑞濱、綽號「
    龍貓」之成年男子共同意圖營利媒介未滿18歲之Ａ女為性交
    易，而於97年9月間某日起至97年10月間某日止，數次由被
    告乙○○及丙○○、綽號「龍貓」者接送Ａ女與人性交易，
    並以此營利，顯然其此次犯罪，本質上具有反覆為相同行為
    之業務性質，由社會通念而言，應解為一個重複性質之犯罪
    ，較為合理，是故，被告乙○○所為，亦應僅成立一罪，即
    為已足。被告乙○○與丙○○、黃瑞濱綽號「龍貓」之成年
    男子間，就上開犯行有犯意聯絡及行為分擔，為共同正犯。
(二)次按甲基安非他命係經公告列為毒品危害防制條例第2條第2
    項第2款之第二級毒品，而安非他命類（Amphetamine-like
    ）藥品，前經行政院衛生署75年7月11日衛署藥字第597627
    號公告，為有效管理安非他命類藥品與其衍生物之鹽類及其
    製劑，重申公告禁止使用，而認屬於藥事法規之禁藥，是以
    甲基安非他命不僅分屬毒品危害防制條例所規定之第二級毒
    品，亦屬藥事法所規定之禁藥。其次，藥事法第83條第1項
    係於93年4月21日修正公佈，同年月23日施行，為毒品危害
    防制條例之後法，且藥事法第83條第1項之法定刑為七年以
    下有期徒刑，得併科新臺幣五百萬元以下罰金，與毒品危害
    防制條例第8條第2項之法定刑為6月以上5年以下有期徒刑，
    得併科新臺幣70萬元以下罰金相較，自以藥事法第83條第1
    項之法定刑為重，參以毒品之範圍尚包括影響精神物質與其
    製品，而藥事之管理，亦非僅止於藥品之管理，毒品危害防
    制條例與藥事法二者，並無必然之特別法與普通法關係。故
    除有轉讓之第二級毒品達毒品危害防制條例第8條第6項之一
    定數量，經依法加重後之法定刑較藥事法第83條第1項之法
    定刑為重之情形外，因藥事法第83條第1項為後法，且為重
    法，應優先適用藥事法處罰（臺灣高等法院暨所屬地方法院
    94年11月25日法律座談會刑事類提案第8號決議，最高法院9
    5年度臺上字第1325號、96年度臺上字第3582號、97年度臺
    上字第3490號判決意旨參照）。故本件被告乙○○自友人「
    孩子忠」處受寄而藏放之甲基安非他命，為毒品危害防制條
    例列管之第二級毒品及藥事法所稱禁藥，仍應適用藥事法第
    83條第1項寄藏禁藥罪處斷。核被告乙○○於事實欄二所為
    ，係犯槍砲彈藥刀械管制條例第8條第4項未經許可寄藏可發
    射子彈具有殺傷力之槍枝罪、同法第12條第4項未經許可寄
    藏子彈罪，毒品危害防制條例第11條第2項持有第二級毒品
    罪（大麻部分），藥事法第83條第1項寄藏禁藥罪。再按寄
    藏與持有，均係將物置於自己實力支配，僅寄藏必先有他人
    之持有行為，而後始為之受寄代藏而已，故寄藏之受人委託
    代為保管，其保管之本身，亦屬持有，持有係受寄之當然結
    果，法律上自宜僅就寄藏之行為包括評價，不應另就持有予
    以論罪（最高法院74年臺上字第3400號判例意旨參照）。是
    本案被告乙○○寄藏槍枝、子彈、禁藥即當然包含持有行為
    ，持有之低度行為應為寄藏之高度行為所吸收，故不另再就
    持有槍枝、子彈，及寄藏禁藥後持有亦具第二級毒品性質之
    甲基安非他命部分以予論科。又按未經許可寄藏槍、彈，係
    侵害社會法益之罪，同時寄藏種類相同之槍、彈，縱令客體
    有數個（如數支同種類槍枝、數發同種類子彈），仍為單純
    一罪，不生想像競合問題（最高法院97年度臺上字第231號
    判決意旨參照）。是被告乙○○同時寄藏具有殺傷力之如附
    表一所示改造手槍2枝、同時寄藏具殺傷力之如附表二所示
    子彈2顆，仍應僅各成立未經許可寄藏可發射子彈具有殺傷
    力之槍枝一罪、未經許可寄藏子彈一罪。公訴意旨認被告乙
    ○○於事實欄二所示時、地受寄而藏放屬禁藥性質之第二級
    毒品甲基安非他命部分，起訴所引用之法條為毒品危害防制
    條例第11條第2項持有第二級毒品罪，容有未洽，業如上述
    ，惟起訴之基本社會事實相同，經本院諭知後爰依法變更起
    訴法條而為審理。被告乙○○以一行為同時自友人「孩子忠
    」處收受而持有藏放具有殺傷力之改造手槍、子彈及第二級
    毒品大麻與兼具禁藥性質之第二級毒品甲基安非他命，而同
    時觸犯未經許可寄藏可發射子彈具有殺傷力之槍枝罪、未經
    許可寄藏子彈罪、持有第二級毒品罪（大麻部分）、寄藏禁
    藥罪4罪名，為想像競合犯，應依刑法第55條之規定，從一
    重之未經許可寄藏可發射子彈具有殺傷力之槍枝罪處斷。被
    告乙○○所犯上開意圖營利而媒介，使未滿18歲之人為性交
    易罪及未經許可寄藏可發射子彈具有殺傷力之槍枝罪，犯意
    個別、行為互殊，應予分論併罰。
五、不另為無罪諭知部分
(一)公訴意旨另略以：被告乙○○於民國97年某月間，透過甲○
    認識綽號「金莎」之未滿18歲少女（82年10月生，真實姓名
    年籍詳卷，以下稱B女）。乙○○及綽號「機車」之丙○○
    、綽號「龍貓」及「機車」之弟弟等不詳姓名成年人，明知
    甲○、B女均係未滿18歲之少女，竟共同基於意圖使未滿18歲
    之女子與他人為性交行為而媒介以營利之犯意，除經本院論
    罪科刑之97年9月間某日起至97年10月初某日止共同意圖營
    利，媒介使未滿十八歲之甲○為性交易部分外，引誘B女從事
    性交易，並自97年10月初至10月底媒介甲○為性交易，自97
    年9月至10月底媒介B女為性交易，工作時間由晚上11點至翌
    日凌晨5時許，每次性交易之代價為3,000元至3,500元不等
    ，A、B其2女每次則可分得1,500元至1,700元，餘由乙○○
    等人取得。其性交易地點均遍在桃園縣桃園市之「舒活汽車
    旅館」、「碧雲天汽車旅館」、「約客汽車旅館」等汽車旅
    館，因認被告乙○○此部分亦涉犯意圖營利而媒介，使未滿
    18歲之人為性交易罪嫌云云。
(二)按犯罪事實應依證據認定之，無證據不得認定犯罪事實；不
    能證明被告犯罪者，應諭知無罪之判決，刑事訴訟法第154
    條第2項、第301條第1項分別定有明文。又事實之認定，應
    憑證據，如未能發現相當證據，或證據不足以證明，自不能
    以推測或擬制之方法，為裁判基礎（最高法院40年臺上字第
    86號判例意旨參照）；另認定犯罪事實所憑之證據，雖不以
    直接證據為限，間接證據亦包括在內，然而無論直接證據或
    間接證據，其為訴訟上之證明，須於通常一般之人均不致有
    所懷疑，而得確信其為真實之程度者，始得據為有罪之認定
    ，倘其證明尚未達到此一程度，而有合理之懷疑存在而無從
    使事實審法院得有罪之確信時，即應由法院為諭知被告無罪
    之判決（最高法院76年臺上字第4986號判例意旨參照）。經
    核公訴意旨認被告乙○○涉犯上揭犯行，無非係以證人Ａ女
    、Ｂ女分別於警詢中所為之證述，為其主要論據。
(三)經查：
  1.Ａ女部分：
    證人Ａ女於98年12月18日檢察官訊問時具結證稱：被告乙○
    ○後來將伊交給「機車」（即丙○○），「機車」告訴伊他
    們有約定，伊賺來的錢，「機車」會拿給被告，再由被告拿
    給伊，伊與被告結算，被告與「機車」是合作來媒介伊性交
    易。但後來被告都沒有把伊性交易的錢給伊，所以在97年10
    月以後，「機車」就偷偷跟被告說伊沒有做性交易，後來伊
    做性交易的錢，「機車」就私底下給伊，因為「機車」看不
    下去被告這樣做；伊在被告處和在「機車」處從事性交易的
    價格都是3,000元到3,500元，伊拿1,500元，剩下由他們去
    分，工作時間是晚上11點到隔日凌晨5點，伊從97年9月做到
    97年10月底，從事性交易的次數1天平均至少有3次等語明確
    （98年度偵字第28378號卷二第64頁），證人丙○○亦於本
    院審理中到庭證稱Ａ女從事性交易，做到10月初，剛開始被
    告收過2次應轉交予甲○之帳款，之後Ａ女要求伊直接交付，
    伊係與Ａ女日結，伊有聽Ａ女說過被告積欠款項未給付予Ａ
    女等語（見本院99年9月16日審判筆錄），堪認被告乙○○
    於97年10月初某日丙○○向被告乙○○佯稱Ａ女已未從事性
    交易之該日起，即未與丙○○等人有犯意聯絡而共同媒介Ａ
    女從事性交易之行為，亦未自Ａ女之性交易報酬中分得款項
    而謀得利益，是縱Ａ女於該日後仍續在「機車」處從事性交
    易獲利2次，惟此期間內已難認被告乙○○仍有何與丙○○
    共同意圖營利而媒介使未滿18歲之Ａ女為性交易之行為，且
    證人丙○○亦證稱Ａ女僅做到10月初，則除上開經本院論罪
    科刑部分外，起訴書所載被告媒介Ａ女從事性交易自10月初
    某日至10月底部分，而難逕以該罪相繩。
  2.Ｂ女部分：
    訊據被告乙○○堅詞否認有意圖營利而媒介使未滿18歲之Ｂ
    女為性交易犯行，辯稱：伊完全不認識「金莎」（即Ｂ女）
    ，也沒有介紹「金莎」給「機車」（即丙○○）之事，伊曾
    經在「牛奶」（即Ａ女）居住的套房看過1名女子，但伊不
    曉得該名女子的身分，也不知道她是不是「金莎」等語。經
    查：
  (1)證人Ｂ女於警詢中證稱：伊經朋友介紹認識綽號「牛奶」之
    女子，伊都稱呼她「姐姐」。97年9、10月間，是「牛奶」
    先搬入桃園市○○○路51號9樓201室套房，她住了4、5天之
    後伊才搬進去住，每月房租7,000元，伊與「牛奶」均分，
    伊剛搬過去與「牛奶」一起住時，綽號「機車」之男子曾載
    送「牛奶」前往與不特定男客從事性交易，有時伊也同車前
    往，在車上「機車」說性交易工作輕鬆，時間又短，而且很
    好賺，伊在他的慫恿之下就答應了；「機車」告訴伊與不特
    定男客到汽車賓館內，要幫男客洗澡，再幫男客吹喇叭（口
    交），然後從事性行為直到客人射精為止就算交易完成，完
    成後打電話給他，他會來載伊，每次性交易代價3,000元到4
    ,000元不等，客人先拿錢給伊之後，伊把全部的錢交給「機
    車」，而「機車」只有給伊1,700元；男客都是「機車」他
    們負責聯絡，他們與男客約定地點之後，再以自小客車載送
    伊與「牛奶」前往接客，剛開始都是「機車」負責載送，後
    來又有綽號「龍貓」與「機車」的弟弟等男子也會載送，從
    事性交易地點大多是在桃園的汽車旅館；從97年9月開始「
    機車]介紹伊與「牛奶」2人與男客人從事性交易，時間是從
    晚上8時至隔日清晨6時，每日接客量約2至3位客人，但到97
    年10月底伊就沒有再從事性交易工作，伊不認識綽號「小高
    哥」的男子，但是有見過一次面，他曾經到過伊與「牛奶」
    居住的套房，綽號「小高哥」之男子沒有媒介或引誘伊與不
    特定人從事性交易，但伊不知道「牛奶」有沒有受其媒介或
    引誘等語（98年度偵字第28378號卷一第10至12頁反面）；
    於98年10月14日檢察官訊問時亦證稱：伊不認識「小高」，
    伊沒有跟他接觸，伊搬去跟「牛奶」住時，有一個綽號「機
    車」的男子載「牛奶」前往與男客性交易，伊有時會與他們
    同車前往，『機車』問伊要不要做性交易，說工作輕鬆，錢
    又好賺，後來伊就自願從事這份工作；性交易時間50分鐘，
    3,000到3,500元不等，價格由「機車」決定，伊可以分到1,
    500元到1,700元，男客都是「機車」媒介，也是「機車」載
    伊前往接客，有時是「龍貓」，有時是「機車」的弟弟，伊
    從事性交易的時間是97年9月到10月，男客都是「機車」介
    紹等語（98年度偵字第28378號卷一第68至71頁）；另於98
    年12月18日檢察官訊問時具結證稱：「小高哥」即照片中之
    乙○○，伊曾在桃園市○○○路51號9樓201室租屋處看過乙
    ○○，伊是97年9月才入住該處，「牛奶」說該處是乙○○
    幫她找的房子，伊從事性交易都是跟著「機車」做，薪水是
    「機車」給伊，是「機車」遊說伊說性交易很好賺等語（98
    年度偵字第28378號卷二第70至72頁）；復於原審審理中證
    稱：伊在97年9月到10月間，曾經與「牛奶」一起居住在桃
    園市○○○路51號9樓201室套房，在伊與「牛奶」一起住在
    這個地方之前，伊沒有見過在庭的被告乙○○；伊居住在上
    開套房的期間，綽號「機車」說服伊從事性交易，男客都是
    「機車」接洽、媒介的，是「機車」載伊到旅館從事性交易
    ，伊不認識在庭被告，他也沒有介紹伊從事性交易，也不曾
    載伊過去等語明確（原審卷第69至71頁反面）。揆諸證人Ｂ
    女上開所證，其就本身係受綽號「機車」之男子引誘、媒介
    從事性交易，並由「機車」、「龍貓」及「機車」之胞弟等
    人搭載前往性交易地點一節均證述明確，並證稱其與本案被
    告即綽號「小高哥」之乙○○互不相識，至多僅曾在其與「
    牛奶」居住之套房內與被告乙○○有一面之緣，並始終堅稱
    未曾受被告乙○○之引誘或媒介而從事性交易。經查，證人
    Ｂ女與被告乙○○間核無緊密之情誼關係，此觀諸證人Ｂ女
    與被告乙○○分別於警詢以迄原審審理中之陳述自明，且證
    人Ｂ女與「機車」、「龍貓」及「機車」之胞弟之間交往關
    係亦僅屬一般，彼此素無怨隙，是證人Ｂ女既就其本身係受
    「機車」、「龍貓」及「機車」之胞弟等人分別引誘、媒介
    ，並搭載前往約定地點從事性交易一事均證述甚明，而無何
    替不具密切恩怨情誼關係之「機車」、「龍貓」及「機車」
    之胞弟等人隱瞞犯行之意，是倘被告乙○○確曾參與引誘、
    媒介Ｂ女從事性交易之行為，則Ｂ女核無竟獨獨隱瞞被告乙
    ○○引誘、媒介其從事性交易之事實，僅為迴護亦無特殊情
    誼關係之被告乙○○之必要。是堪認證人Ｂ女前開所證，核
    與事實相符，堪以採信。
  (2)至證人Ａ女固於警詢中證稱：伊與綽號「金莎」之人共同居
    住於桃園市○○○路51號9樓201室，是綽號「小高哥」之男
    子幫我們找的房子，每月租金7,000元由伊與「金莎」分攤
    支付；「小高哥」看伊與「金莎」沒有工作，就說要幫我們
    介紹當『Ｓ妹』，就是陪男生到汽車賓館內，先幫男客洗澡
    ，在幫男客吹喇叭（口交）然後從事性行為直到客人射精為
    止，伊與「金莎」一聽，原本不願意，可是「小高哥」一直
    慫恿我們，說我們未滿18歲，在外面找不到工作，而這份工
    作很輕鬆、很好賺，可以賺很多錢，最後伊與「金莎」在「
    小高哥」的引誘之下才答應，每次與客人性交易時間為50分
    鐘，交易金額為3,000元至5,000元不等，伊與「金莎」才拿
    1,500元，其他都要交給「小高哥」他們；男客都是「小高
    哥」他們負責聯絡媒介，他們與男客約定地點後，再以自小
    客車載送伊與「金莎」前往接客，剛開始都是「小高哥」負
    責載送，後來又有綽號「龍貓」與「機車」等男子也會載送
    ，性交易地點大多是在桃園的汽車旅館，伊記得有「舒活汽
    車旅館」、「碧雲天汽車旅館」、「約客汽車旅館」，「小
    高哥」每次都是用不同的白色小客車載送伊與「金莎」前往
    與男客交易；從97年9月開始「小高哥」介紹伊與「金莎」2
    人與男客從事性交易，時間是從晚上11時至隔日清晨5時，
    每日接客量約2至3位男客人，但到97年10月底伊就沒有再從
    事性交易，從97年9月到10月底這段時間伊大概賺7、8萬，
    之前從事性交易期間，「小高哥」尚積欠伊性交易應得之金
    錢2萬5千元，伊於98年7月中旬某天晚上9時許，因急需用錢
    撥打電話給「小高哥」，請他先將2萬5千元還伊，但「小高
    哥」只說他不方便，然後就把電話掛掉，而稱本案被告乙○
    ○亦曾引誘、媒介綽號「金莎」之Ｂ女從事性交易云云。惟
    證人Ａ女於98年10月14日檢察官訊問時具結證稱：97年伊透
    過乾哥「小龍」跟「小高哥」認識，「小高哥」讓伊住在桃
    園市○○○路51號9樓201室房，後來「小高哥」介紹伊從事
    性交易，就是陪男生去汽車旅館，幫男生洗澡，然後聊天並
    幫男生口交及從事性行為，他說工作輕鬆、錢又多，伊就自
    願去做，伊做幾天之後，「小高哥」把伊介紹給綽號「機車
    」之人帶，後來「機車」也說服「金莎」從事性交易等語在
    卷，復於98年12月18日檢察官訊問時具結證稱：「小高哥」
    就是被告乙○○，「小高哥」在97年9月間有以性交易好賺
    、輕鬆、高薪等理由來引誘伊從事性交易，「金莎」沒有讓
    被告載過，她是讓「機車」載去從事性交易，「金莎」有看
    過被告，因為當時被告有到桃園市○○○路51號9樓201室套
    房，當時「金莎」與伊住在一起，所以有看過他，「金莎」
    是機車介紹的，她在「機車」那邊做性交易得到的錢不必分
    給被告，因為「金莎」不是被告介紹的等語甚明，是證人Ａ
    女於檢察官訊問時，就其係由綽號「小高哥」之本案被告乙
    ○○引誘、媒介而從事性交易，至綽號「金莎」之Ｂ女則係
    經「機車」之引誘、媒介而從事性交易一節證述明確，惟倘
    Ａ女於警詢中所證被告乙○○亦曾引誘、媒介「金莎」從事
    性交易一節屬實，則Ａ女既已於警詢中將被告乙○○涉嫌引
    誘、媒介「金莎」從事性交易之情節證述明確，殊無於檢察
    官訊問時改稱係綽號「機車」之丙○○為引誘、媒介Ｂ女從
    事性交易之人，且將被告乙○○排除於外之必要。是證人Ａ
    女於警詢中所證被告乙○○曾引誘、媒介Ｂ女從事性交易一
    節是否確與事實相符，已難驟認。再查，證人Ａ女於原審審
    理中具結證稱：伊之前居住在桃園市○○○路51號9樓201室
    的套房，這間套房是「高哥」承租的，之後「金莎」與伊一
    起住在這個套房，「高哥」只有說服伊去做「Ｓ妹」，並沒
    有說服「金莎」，「高哥」那時不認識「金莎」，「金莎」
    有見過「高哥」，是伊去找「高哥」拿錢，「金莎」有陪伊
    去，伊沒有見過「高哥」與「金莎」有任何對話，也沒有親
    眼見過「高哥」載「金莎」去過哪裡，「高哥」是帶伊而已
    ，沒有帶到「金莎」，警詢中的筆錄是錯誤的，說服「金莎
    」從事性交易的對象是「機車」，不是「高哥」，「高哥」
    也沒有載「金莎」去汽車旅館接過客等語甚詳，而就其於警
    詢中所製作之警詢筆錄記載內容，係員警對其所證述介紹「
    金莎」從事性交易之人有所誤解，錯認介紹「金莎」為性交
    易之人亦為本案被告乙○○，而於警詢筆錄中就此部分為錯
    誤記載一節證述明確。查證人Ａ女既就其本身係受被告乙○
    ○引誘、媒介，並搭載前往約定地點從事性交易一事均證述
    甚明，而無何替被告乙○○隱瞞其媒介未滿18歲之女子為性
    交易之犯行之意，Ａ女亦無甘冒偽證罪之風險，數度翻異其
    於警詢中所證前詞，而隱瞞被告乙○○參與犯行之理由，甚
    且被告曾積欠Ａ女性交易代價尚未清償，業如上述，益徵證
    人Ａ女先前於警詢筆錄所載被告乙○○曾引誘、媒介綽號「
    金莎」之Ｂ女從事性交易一情究否屬實，仍有瑕疵存在，而
    無從逕信為真。
(四)綜上所述，公訴人就此部分所提出之證據尚無足證明被告乙
    ○○有上述意圖營利而媒介使未滿18歲之人為性交易之犯行
    。此外，本院復查無其他積極證據足資證明被告乙○○確有
    公訴人所指上開犯行，此部分核屬不能證明被告乙○○犯罪
    。惟公訴人認此部分與前開事實欄一所示經本院論罪科刑之
    意圖營利而媒介，使未滿18歲之人為性交易罪部分，具集合
    犯之實質上一罪關係，爰不另為無罪之諭知。
六、撤銷改判部分：
    原審就事實欄一部分認被告乙○○所涉犯行事證明確，而予
    以論罪科刑，固非無見。惟查：(一)原判決事實欄一認被告
    乙○○於將甲○介紹予綽號「機車」之丙○○前尚有自行負
    責招攬不特定之男客，並與男客談妥性交易價碼、時間、地
    點後，駕駛自用小客車搭載Ａ女前往約定地點從事性交易，
    待交易完畢後由Ａ女收取男客所支付之報酬並將款項交付與
    乙○○，再由Ａ女每星期與乙○○結算其性交易應得之價款
    ，然卷內並無證據證明被告有上揭之犯行，核與檢察官起訴
    之事實亦有不同，原判決理由欄亦無論斷，即顯有判決不載
    理由之違誤；（二）原審未論及被告乙○○上開犯行之共同
    正犯尚有黃瑞濱，亦未詳查綽號「機車」者為丙○○，亦有
    疏漏。被告提起上訴，否認其犯行，雖無理由，惟原判決既
    有前揭可議，仍應由本院就此部分予以撤銷改判。爰審酌被
    告乙○○圖以媒介未滿18歲之Ａ女從事性交易之方式謀利，
    敗壞社會風氣，混淆Ａ女價值觀念，損其身心之健全發展，
    且於警詢以迄本院審理中復矢口否認犯行，屢屢飾詞矯卸，
    惡性甚重，並衡酌犯罪之動機、目的、手段、所生危害、犯
    後態度等一切情狀，量處如主文所示之刑
七、上訴駁回部分：
    原審就事實欄二部分，認被告罪證明確而適用槍砲彈藥刀械
    管制條例第8條第4項未經許可寄藏可發射子彈具有殺傷力之
    槍枝罪、同法第12條第4項未經許可寄藏子彈罪，毒品危害
    防制條例第11條第2項持有第二級毒品罪，藥事法第83條第1
    項寄藏禁藥罪，並審酌具有殺傷力之槍枝、子彈係屬高度危
    險之物品，被告乙○○竟未經主管機關許可，而擅自受託藏
    放具殺傷力之改造手槍2把及具殺傷力之子彈共2顆，寄藏之
    槍彈數量非少，嚴重危害他人之身體、生命安全，影響社會
    治安；另被告乙○○未經許可持有、寄藏第二級毒品大麻及
    兼具禁藥性質之甲基安非他命，惟持有、寄藏之毒品數量非
    鉅，並其犯罪之動機、目的、手段、所生危害，及就事實欄
    二所示犯行坦承不諱等一切情狀，量處有期徒刑4年6月，併
    科罰金新臺幣20萬元，罰金如易服勞役，以新臺幣1仟元折
    算1日；又扣案如附表一所示槍枝2枝，係屬違禁物，均應依
    刑法第38條第1項第1款規定宣告沒收，至扣案如附表三編號
    一、編號二所示經試射之子彈各1顆，業經送鑑試射擊發，
    剩餘彈頭、彈殼，不再具有子彈功能，已非違禁物（最高法
    院94年臺上字第3195號判決意旨參照），爰均不予宣告沒收
    ；扣案如附表三編號一所示第二級毒品大麻1包（驗餘淨重
    1.78公克）係屬違禁物，且與認定本案被告乙○○所犯持有
    第二級毒品之犯行有關，應依毒品危害防制條例第18條第1
    項前段規定，宣告沒收銷燬，至於鑑驗用罄部分，既已滅失
    不存在，自無宣告沒收銷燬之必要，又乙○○持有第二級毒
    品大麻之舉，與該次同時寄藏可發射子彈具有殺傷力之槍枝
    之行為，係一行為觸犯數罪名之想像競合犯，業如前述，是
    前開沒收銷燬之宣告應於其所犯未經許可寄藏可發射子彈具
    有殺傷力之槍枝罪所宣告之主刑項下諭知；扣案如附表三編
    號二所示甲基安非他命1包（驗餘淨重7.4690公克）為禁藥
    ，原應由主管之行政機關依藥事法第79條規定沒入銷燬之，
    惟本件扣案之上開甲基安非他命1包尚未經行政機關沒入銷
    燬，且甲基安非他命亦為毒品危害防制條例第2條第2項第2
    款所列之第二級毒品，屬法院應義務沒收之物，而扣案之前
    開第二級毒品甲基安非他命亦與認定本案被告乙○○所犯寄
    藏持有第二級毒品禁藥甲基安非他命之犯行有關，是仍應依
    毒品危害防制條例第18條第1項前段規定，宣告沒收銷燬，
    至於鑑驗用罄部分，既已滅失不存在，自無宣告沒收銷燬之
    必要，又乙○○寄藏具禁藥性質之第二級毒品甲基安非他命
    之舉，與該次同時寄藏可發射子彈具有殺傷力之槍枝之行為
    ，係一行為觸犯數罪名之想像競合犯，業如前述，是前開沒
    收銷燬之宣告應於其所犯未經許可寄藏可發射子彈具有殺傷
    力之槍枝罪所宣告之主刑項下諭知；另盛裝如附表三編號一
    、編號二所示大麻及甲基安非他命之包裝袋各1個，及用以
    盛裝如附表一、附表二、附表三所示物品之黑色及綠色旅行
    箱共2只，均為被告乙○○之友人「孩子忠」所有，而均非
    屬被告乙○○所有之物，爰不予對被告乙○○宣告沒收，核
    無認定事實錯誤、量刑瑕疵或違背法令之情形，其結論尚無
    不合。按量刑係法院就繫屬個案犯罪之整體評價，為事實審
    法院得依職權自由裁量之事項，量刑判斷當否之準據，應就
    判決之整體觀察為綜合考量，苟已斟酌刑法第57條各款所列
    情狀，而未逾越法定刑度，如無偏執一端，致明顯失出失入
    情形，上級審法院即不得單就量刑部分遽指為不當或違法。
    被告上訴意旨泛稱從輕量刑云云，惟原判決就如何量定被告
    宣告刑之理由，業已詳敘審酌刑法第57條各款及前開所列情
    狀，予以綜合考量，於法定刑度範圍內，詳予審酌科刑，核
    無認定事實錯誤、量刑瑕疵或違背法令之情形。是被告上訴
    意旨純屬其個人主觀上對法院量刑之期盼，為無理由，應予
    駁回。
八、被告乙○○就其撤銷改判及上訴駁回部分，定其應執行刑如
    主文所示。
據上論斷，應依刑事訴訟法第368條、第369條第1項前段、第364
條、第299條第1項前段，兒童及少年性交易防制條例第23條第2
項，刑法第11條前段、第28條、第55條、第51條第5款，判決如
主文。
本案經檢察官鄭富銘到庭執行職務。
中    華    民    國    99    年    9     月    30    日
                  刑事第十一庭      審判長法  官  許宗和
                                          法  官  潘進柳
                                          法  官  沈君玲
以上正本證明與原本無異。
如不服本判決，應於收受送達後10日內向本院提出上訴書狀，其
未敘述上訴之理由者並得於提起上訴後10日內向本院補提理由書
（均須按他造當事人之人數附繕本）「切勿逕送上級法院」。
                                          書記官  彭于瑛
中    華    民    國    99    年    10    月    1     日
附錄：本案論罪科刑法條全文
兒童及少年性交易防制條例第23條
引誘、容留、媒介、協助或以他法，使未滿十八歲之人為性交易
者，處 1 年以上 7 年以下有期徒刑，得併科新臺幣 3 百萬元
以下罰金。以詐術犯之者，亦同。
意圖營利而犯前項之罪者，處 3 年以上 10 年以下有期徒刑，
併科新臺幣 5 百萬元以下罰金。
媒介、收受、藏匿前 2 項被害人或使之隱避者，處 1 年以上 7 
年以下有期徒刑，得併科新臺幣 3 百萬元以下罰金。
前項收受、藏匿行為之媒介者，亦同。
前 4 項之未遂犯罰之。
附表一：
┌──┬────────────┬───┬──────┐            
│編號│扣案物                  │ 數量 │鑑定結果    │            
├──┼────────────┼───┼──────┤          
│ 一 │仿BERETTA 廠92FS型半自動│ 1枝  │擊發功能正常│          
│    │手槍製造之槍枝，車通金屬│      │，可供擊發適│          
│    │槍管內阻鐵而成之改造手槍│      │用子彈使用，│          
│    │（含彈匣1 個，槍枝管制編│      │認具殺傷力。│          
│    │號：0000000000號）。    │      │            │          
├──┼────────────┼───┼──────┤          
│ 二 │仿GLOCK 廠27型半自動手槍│ 1枝  │擊發功能正常│
│    │製造之槍枝，換裝土造金屬│      │，可供擊發適│
│    │槍管而成之改造手槍（含彈│      │用子彈使用，│
│    │匣1 個，槍枝管制編號：11│      │認具殺傷力。│
│    │00000000號）。          │      │            │
└──┴────────────┴───┴──────┘          
附表二：
┌──┬───────┬───┬──────┬────┐
│編號│扣案物        │ 數量 │鑑定結果    │附註    │
├──┼───────┼───┼──────┼────┤
│ 一 │金屬彈殼組合直│1 顆（│經試射，可擊│試射用罄│
│    │徑7.6 mm金屬彈│嗣經試│發，認具殺傷│子彈1 顆│
│    │頭而成之非制式│射用罄│力。        │不予沒收│
│    │子彈。        │）。  │            │。      │
├──┼───────┼───┼──────┼────┤
│ 二 │金屬彈殼組合直│1 顆（│經試射，可擊│試射用罄│
│    │徑8.0 mm金屬彈│嗣經試│發，認具殺傷│子彈1 顆│
│    │頭而成之非制式│射用罄│力。        │不予沒收│
│    │子彈。        │）。  │            │。      │
└──┴───────┴───┴──────┴────┘
附表三：
┌──┬──────────┬─────────────┐
│編號│扣案物名稱          │備註                      │
├──┼──────────┼─────────────┤
│ 一 │事實欄二所示時、地為│被告乙○○於事實欄二所示時│
│    │警扣得之大麻1 包（淨│、地受友人「孩子忠」之託保│
│    │重1.81公克，驗餘淨重│管而持有之第二級毒品。    │
│    │1.78公克，空包裝重0.│                          │
│    │65公克）            │                          │
├──┼──────────┼─────────────┤
│ 二 │事實欄二所示時、地為│被告乙○○於事實欄二所示時│
│    │警扣得之甲基安非他命│、地受友人「孩子忠」之託寄│
│    │1 包（淨重7.4888 公 │藏而持有兼具禁藥性質之第二│
│    │克，取樣0.0198公克鑑│級毒品。                  │
│    │析用罄，驗餘淨重7.46│                          │
│    │90公克）            │                          │
└──┴──────────┴─────────────┘

司法院資訊處製作；財團法人民間司法改革基金會備份。
